Minutes et répertoires du notaire Étienne GERBAULT, 6 avril 1605 - décembre 1614 (étude II)
Archives nationales
- Minutes de Étienne GERBAULT, 1605 - décembre 1614; MC/ET/II/61 - MC/ET/II/215
  - Minutes. 1610, janvier - 3 mai, janvier - 3 mai 1610; MC/ET/II/69; Document détérioré.
    - FINET (Pierre) maître orfèvre § Transaction entre .., Jean SAVART, orfèvre et autres., 15 avril 1610; MC/ET/II/69
      accord; Finet, Pierre; Savart, Jean
    - PEAUX § Vente de PEAUX de mouton, 15 avril 1610; MC/ET/II/69
    - Apprentissage de Pierre Desbrant (signature pierre Desbros ) par Ambroise Trouillard (signature Troillard ), marchand à Orléans, chez Claude Varrigault (signature Varengo ), maître passementier boutonnier à Paris.[ Pierre Desbrant, pour 5 ans, chez Claude Varrigault,], 16 avril 1610; MC/ET/II/69
      Actes signalés par Thierry Boudignon, 2003-2012 (base de données migrée: voir contexte dans le Plan d’orientation général - Notaires de Paris, guides thématiques du Minutier).
      Date de création de la notice: 2005
      contrat d'apprentissage; Orléans (Loiret); Desbrant, Pierre; Desbros, Pierre; Troillard, Ambroise; Trouillard, Ambroise; Varengo, Claude; Varrigault, Claude; tabletier; commerçant; passementier
    - COQUILLIERE (Apprentissage de) § Apprentissage de Françoise du Chanchy, 12 ans, fille de Pierre du Chanchy, forgeur en l'art d'orfèvrerie rue Saint-Jacques-de-la-Boucherie, pour 4 ans, chez Françoise Mathieu, Coquillière, rue Saint Jacques-de-la-Boucherie, 17 avril 1610; MC/ET/II/69
    - Testament de dame Marguerite de Grenaise, rue Haute Vennerie, épouse de Jacques de Foissy, écuyer, sieur de Couay et Motheulx, près de Montereau., 18 avril 1610; MC/ET/II/69
      testament; Vannerie (rue de la); Grenaise, Marguerite de; Foissy, Jacques de
    - PEAUX § Marché de PEAUX de veaux, 19 avril 1610; MC/ET/II/69
    - FERME DU CHANTELAGE § Déclaration au sujet de l'adjudication de FERME DU CHANTELAGE de la Ville de Paris., 22 avril 1610; MC/ET/II/69
      déclaration
    - Engagement de deux tambours et d'un fifre de guerre pour l'entrée de la reine à Paris., 22 avril 1610; MC/ET/II/69
      'Furent presens en leurs personnes Michel Jacquinot, maistre tambour à Paris, et Gilles Luce, maistre tambour et fifre de guerre, demeurant scavoir ledict Jacquinot rue d'Escosse, et ledict Luce rue de Scavoye, parroisse Sainct-Hilaire, et Jehan Bechelin, pareillement maistre tambour à Paris, demeurant rue Sainct-Denis, parroisse Sainct-Nicolas-des-Champs, à l'enseigne de la Nonnain qui ferre l'oye, lesquelz ont recongneu et confessé avoir promis et promectent l'un pour l'aultre et chacun d'eulx seul et pour le tout, sans division ne discussion, renonceant au benefice de division, discussion et fidejussion, à Martin Anceaulme, maistre chapellier à Paris, Claude Oudin, maistre rotisseur à Paris, et Anthoine Sauvaige, maistre gantier à Paris, à ce presens et acceptans, de les servir bien et deuement comme il appartient, toutesfois et quantes qu'ilz en eront requis et à toutes heures qui leur sera commandé par lesdictz Anceaulme, Oudin et Sauvaige, tant à la monstre que entrée de la royne et autres jeux deppendans de ladicte entrée selon qu'il sera ordonné par Messieurs de la ville de Paris, et, à ceste fin, se tenir prest par lesdictz Jacquinot, Luce et Bachelin pour rendre ledict service et sonner par iceulx Jacquinot et Bachelin desdictz tambours et ledict Luce de son fifre, bien et deuement en sorte que lesdictz Anceaulme et consors n'en recoipvent aucune plainte. Et oultre promectent lesdictz Jacquinot, Luce et Bachelin de eux habiller et equipper à leur frais et despens, scavoir de pourpoint de thoille blanche garny d'un passement bleu, de hault de chausse d'escarlatte rouge accommodé de passement bleu, ung bas d'estame bleu et une paire de soulliers de vache retournez avec des noeufs et jartieres incarnadin, ung chapeau aus bords d'incarnadin avec ung pannache blanc et bleu, le tout pour assister à l'entrée de la dame royne suivant et au desir de l'ordonnance desdictz sieurs prevost des marchans et eschevins de ladicte ville.
      Ce marché et promesse faictz moyennant la somme de cent huict livres tournoiz sur quoy lesdictz Jacquinot, Luce et Bachelin confessent avoir receu desdictz Anceaulme, Oudin et Sauvaige la somme de soixante-douze livres tournoiz, dont quittance, scavoir dudict Anceaulme trente-six livres et desdictz Oudin et Sauvaige pareille somme de trente-six livres, faisant lesdictes soixante-douze livres, et que le surplus, lesdictz Anceaulme et consors promectent le bailler et payer ausdictz Jacquinot et consors, scavoir icelluy Anceaulme moictié dudict surplus montant quarante-trois livres et les autres dix-huict livres par lesdictz Oudin et Sauvaige et sytost et incontinant que ladicte entrée sera faicte, ainsy que dessus est dict. Promectant etc, obligeant chacun en droict soy lesdictz Jacquinot et consors solidairement comme dict est, corps et biens, renonceant comme dessus.
      Faict et passé ès estudes desdictz notaires l'an mil six cens dix le vingt-deuxiesme jour d'apvril aprez midy, et ont signé, excepté lesdictz Luce et Jacquinot qui ont declaré ne scavoir signer, seullement ledict Luce a fait sa marque:
      Martin ANCEAUME Jehan BECHELIN Claude OUDIN SAUVAIGE marque dudict Luce MOUFLE (notaire) GERBAULT (notaire)
      Documents du Minutier central concernant l'histoire de la musique (1600-1650), par Madeleine Jurgens, tome I [études I à X, 1763 actes], Paris, Archives nationales, 1967, p. 423VI (instrument de recherche imprimé dématérialisé, certaines notices sont plus détaillées dans la version intégrale accessible en ligne par la rubrique 'Autres instruments de recherche', voir contexte dans le Plan d’orientation général - Notaires de Paris, guides thématiques du Minutier).
    - AFFINEUR départeur d'or DACUN (Gabriel) § obligation, 23 avril 1610; MC/ET/II/69
      obligation; Dacun, Gabriel
    - Contrat de mariage entre Guillaume Vienne, bourgeois de Paris rue de la Verrerie, et Suzanne Danseuse, fille de Christophe Danseur, vigneron à Marine, près de Pontoise, rue de la Verrerie., 27 avril 1610; MC/ET/II/69
      contrat de mariage; Verrerie (rue de la); Vienne, Guillaume; Danseux, Suzanne; Danseux, Christophe; viticulteur
    - MERCIER - JOAILLIER § Apprentissage de Oudar Mercier chez Charles Jouart marchand MERCIER - JOAILLIER, pour 3 ans, 3 mai 1610; MC/ET/II/69
    - Procuration par Loys Vigier, marchand à Orléans, à Christophe Laurens, de Vannes, pour obtenir satisfaction contre ceux qui lui ont volé 19 tonneaux d'huile de morue et 8 bateaux, en 1605, à la pêche de la Terre Neuve, au havre de la Sée, et en particulier contre le capitaine de Barre, maître du navire La Perle et contre Pierre André d' Auray, qui commandait le navire le Pierre et était amiral aux îles de Foucques, 30 octobre 1610; MC/ET/II/69
      Étrangers en France, Français à l'étranger et aux colonies, XVIe-XIXe siècle (env. 1.000 actes), par le personnel du Minutier,1950-2000 (fichier papier entièrement dématérialisé; voir contexte dans le Plan d’orientation général - Notaires de Paris, guides thématiques du Minutier).
      Date de création de la notice: 2002
      procuration; Orléans (Loiret); Vannes (Morbihan); Vigier, Loys; Laurens, Christophe; Barre; Auray, Pierre André d'; commerçant; officier général
    - COUVERTURE (Marché de) § Marché aux termes duquel Jean Douet, maître couvreur, promet à Guillaume Edmé, maître boulanger, de refaire la couverture d'une maison, rue Neuve Saint Meri, moyennant 18 £. t., 16 février 1650; MC/ET/II/69
      marché; Douet, Jean; Edmé, Guillaume
  - Minutes. 1610, 3 mai - août, 3 mai - août 1610; MC/ET/II/70; Document détérioré.
    - LAPIDAIRE (Apprentissage de) § Mise en apprentissage par François de Hoent, marchand de Simon Weyman, fils de Hugues Weyman, munitionnaire demeurant à Vantal, en Hollande, pour deux ans, chez René Michel., 6 mars 1610; MC/ET/II/70
      contrat d'apprentissage; Hoent, François; Weyman, Simon; Weyman, Hugues
    - Testament de Catherine Duplessis, rue d'Avignon, épouse de Charles Bec de Lièvre, maître aiguiller., 30 avril 1610; MC/ET/II/70
      testament; Avignon (rue d'); Duplessis, Catherine; Becdelievre, Charles
    - CHARPENTERIE (marché de) § marché entre Eloi Charron et Pierre Darlet, maîtres charpentiers, et Antoine Guertin, compagnon charpentier, pour la construction d'un échaffaut près l'église Saint-Denis de la Charte destiné à l'entrée de la Reine, moyennant 24 l., 5 mai 1610; MC/ET/II/70
      marché; Charron, Eloi; Darlet, Pierre; Guertin, Antoine; charpentier
    - PLUMASSIER (Apprentissage de) § A. de Jean Tompère pour 8 ans chez son oncle Jean Tompère, 7 mai 1610; MC/ET/II/70
    - SAVETIER (Apprentissage de) § A. de Lois Flempois pour 1 an chez Jean Michau, 17 mai 1610; MC/ET/II/70
    - Contrat de mariage entre Pierre Ledru, gagne-deniers, rue aux Ours, et Jeanne Fremont, veuve de Jean Ferrant, marchand boucher, le Bourget., 2 juin 1610; MC/ET/II/70
      contrat de mariage; Ours (rue aux); Ledru, Pierre; Fremont, Jeanne; Ferrant, Jean; journalier; boucher
    - Inventaire après décès de Girard Redon, maître rotisseur, rue Vallée de Misère, époux de feu Françoise Syon., 3 juin 1610; MC/ET/II/70
      inventaire après décès; Descente-de-la-Vallée-de-Misère (rue de la); Redon, Girard; Syon, Françoise; cuisinier
    - SAVETIER (Apprentissage de) § A. de Esme Magdelain, 18 ans, pour 3 ans, chez Symon Regnard., 3 juin 1610; MC/ET/II/70
    - Contrat de mariage entre Nicolas Oudaille, tissutier rubannier rue des Gravilliers, et Anne Saint, fille de Jacques Saint, marchand à Vernon sur Seine., 12 juin 1610; MC/ET/II/70
      contrat de mariage; Gravilliers (rue des); Oudaille, Nicolas; Saint, Anne; Saint, Jacques; tisserand; passementier; commerçant
    - BOURGOING (Jean) maître orfèvre Pont aux Changeurs § Bail par. .., 13 juin 1610; MC/ET/II/70
      bail; Bourgoing, Jean
    - SURET (Isaac) apothicaire ordinaire du Roi § Quittance, 13 juin 1610; MC/ET/II/70
      quittance; Suret, Isaac
    - DOUBLAY (Richard) maître orfèvre, bourgeois de Paris Pont aux Changeurs § Bail à .., 14 juin 1610; MC/ET/II/70
      bail; Doublay, Richard
    - CHAPELIER (Apprentissage de) § A. de Baltazar Thomé pour 5 ans chez Loys Marais., 15 juin 1610; MC/ET/II/70
    - TAILLEUR D'HABIT (Apprentissage de) § A. de Fernand Febure, 11 ans, pour 4 ans, chez Jehan Du Hamel., 16 juin 1610; MC/ET/II/70
    - inventaire après décès de Perrette Le Roy, rue de la Verrerie, veuve de Claude Grandserf, et de Rémy Jubelme, épouse de Abraham Charon (absent depuis huit ans)., 26 juin 1610; MC/ET/II/70
      inventaire après décès; Verrerie (rue de la); Le Roy, Perrette; Charon, Abraham; Jubelme, Rémy; Grandserf, Claude
    - BOURGOING (Jean) maître orfèvre, bourgeois de Paris près Saint-Lieffroi § Transport, 3 juillet 1610; MC/ET/II/70
      Bourgoing, Jehan
    - MENUISERIE Marché de § Marché aux termes duquel Charles Hery, maître menuisier, promet de faire à Nicolas Limousin, marchand, une paire d'armoire de bois de chêne et un appui, moyennant 100l., 5 juillet 1610; MC/ET/II/70
      marché; Hery, Charles; Limousin, Nicolas; menuisier
    - MARCHANDE PUBLIQUE (Apprentissage de) § A. de Barbe Hildebrand chez Geneviève Boursin, 6 juillet 1610; MC/ET/II/70
    - Inventaire après décès de Catherine Cottard, rue Vieille Monnaie, veuve de Adrien Belhomme, maître tissutier rubannier, épouse de Nicolas Nauthier, marchand tissutier rubannier, ouvrier en draps de soie., 6 juillet 1610; MC/ET/II/70
      inventaire après décès; Vieille-Monnaie (rue de la); Cottard, Catherine; Belhomme, Adrien; Nauthier, Nicolas; commerçant; tisserand; passementier
    - Vente par Louis Mallart, compagnon pâtissier, demeurant rue Saint-Denis, paroisse Saint-Jacques-de-la-Boucherie, à Abraham Mallart, violon ordinaire et valet de chambre de la reine Marguerite, demeurant rue de la Heaumerie, de tous les héritages lui appartenant au village de Nauroy, moyennant 200 livres., 9 juillet 1610; MC/ET/II/70
      Documents du Minutier central concernant l'histoire de la musique (1600-1650), par Madeleine Jurgens, tome I [études I à X, 1763 actes], Paris, Archives nationales, 1967, p. 262 (instrument de recherche imprimé dématérialisé, certaines notices sont plus détaillées dans la version intégrale accessible en ligne par la rubrique 'Autres instruments de recherche', voir contexte dans le Plan d’orientation général - Notaires de Paris, guides thématiques du Minutier).
    - CARTIER (Apprentissage de) § A. de Cosme Pierre pour 5 ans chez Jean Guymier, 14 juillet 1610; MC/ET/II/70
    - TISSUTIER-RUBANNIER (Apprentissage de) § A. de François de Marsilly, âgé de 7 ans, pour 10 ans chez Claude Béjard., 19 juillet 1610; MC/ET/II/70
    - PELLETIER (Apprentissage de) § Antoine de Mathurin Chevallier, pour 4 ans, chez Nicolas Collin., 23 juillet 1610; MC/ET/II/70
    - Guillaume de Pontegonio, chanoine de la cathédrale de Liège. Transaction., 26 juillet 1610; MC/ET/II/70
      accord; Liège (Belgique); Pontegonio, Guillaume de; chanoine
    - LE DOUX (Isaac) maître orfèvre § Bail par. .., 27 juillet 1610; MC/ET/II/70
      bail; Le Doux, Isaac
    - MAUPILLE (Antoine) maître orfèvre rue Pied de Boeuf § Bail à. .., 27 juillet 1610; MC/ET/II/70
      bail; Maupille, Antoine
    - PANTIN Grande-rue § Vente de maison à PANTIN, 3 août 1610; MC/ET/II/70
    - HUISSIER-SERGENT A CHEVAL AU CHÂTELET § Traité de l'office de HUISSIER-SERGENT A CHEVAL AU CHÂTELET, 4 août 1610; MC/ET/II/70
      traité
    - MORIN (Charles) lapidaire § Accord, 4 août 1610; MC/ET/II/70
      accord; Morin, Charles
    - CROUST [PROUDE ](Jean) maître orfèvre § Accord entre. .. et ses créanciers: Jean Guymier, orfèvre Martin Leclerc, Charles Morin, Jean Proude, lapidaire., 4 août 1610; MC/ET/II/70
      accord; Croust, Jean; Leclerc, Martin; Morin, Charles; Proude, Jean
    - LE PIAT (Gilles) tapissier § Bail à .., 4 août 1610; MC/ET/II/70
      bail; Le Piat, Gilles
    - ORFÈVRE GUYMIER Jean § accord, 4 août 1610; MC/ET/II/70
      accord; Guymier, Jean
    - HAUTIN (Jean) médecin ordinaire du Roi § Bail:, 4 août 1610; MC/ET/II/70
      bail; Hautin, Jean
    - AIGUILLETIERS (les maîtres ) § Desaveu par les maîtres AIGUILLETIERS bacheliers dud. metier, 7 août 1610; MC/ET/II/70
    - SERRURIER (Apprentissage de) § Apprentissage de Antoine Barre, pour 4 ans, chez Grongnan, 9 août 1610; MC/ET/II/70
    - Melchior Daguerre, marchand flamand. Accord avec Jean Croust, orfèvre de Paris., 10 août 1610; MC/ET/II/70
      accord; Daguerre, Melchior; Croust, Jean; orfèvre
    - LE PIAT (Gilles) maître tapissier au marché aux Poirées § Transport de bail par .. à Nicolas Simon, maître tapissier, 11 août 1610; MC/ET/II/70
      bail; Le Piat, Gilles; Simon, Nicolas
    - COFFRETIER (Apprentissage de) § Apprentissage de Jean Mouflet chez Nicolas Brehan COFFRETIER, 12 août 1610; MC/ET/II/70
    - BERANGER (Gabriel) joaillier rue des Canettes § Obligation, 13 août 1610; MC/ET/II/70
      obligation; Beranger, Gabriel
    - HERMANT (Pierre de) orfèvre Pont aux changeurs § Obligation envers. .., 13 août 1610; MC/ET/II/70
      obligation; Hermant, Pierre de
    - Déclaration de Nicolas de La Baune, fils de Christophe de la Baune, argentier du prince de Condé, 20 août 1610; MC/ET/II/70
      Actes signalés par les lecteurs et correspondants du Minutier central des notaires de Paris, 2000-2011 (base de données migrée: voir contexte dans le Plan d’orientation général - Notaires de Paris, guides thématiques du Minutier).
      déclaration; La Baune, Christophe de; La Baune, Nicolas de; Condé, Henri II de Bourbon (1588-1646, prince de); économe
    - ANDREZY § Vente d'un arpent de vigne et friche à ANDREZY, 21 août 1610; MC/ET/II/70
    - BEYNE (Loys de) bourgeois de Paris rue de la Pelleterie § Testament de Loys DEBEYNE, 23 août 1610; MC/ET/II/70
      testament; Debeyne, Loys
    - Testament de Marie Lallement, rue du Crucifix, veuve de honorable homme Pierre Rousseau, maître orfèvre., 24 août 1610; MC/ET/II/70
      testament; Crucifix (rue du); Lallement, Marie; Rousseau, Pierre; orfèvre
    - NETTOYEUR ET BALAYEUR DES PRISONS DU CHÂTELET § Vente de la charge de NETTOYEUR ET BALAYEUR DES PRISONS DU CHÂTELET, 25 août 1610; MC/ET/II/70
    - Inventaire après décès de maître Jacques Guerin, procureur en l'élection de Paris, rue du Crucifix, à la requête de sa veuve, Marguerite de Bricquet., 26 août 1610; MC/ET/II/70
      inventaire après décès; Crucifix (rue du); Guerin, Jacques; Bricquet, Marguerite de
    - COLLET (Zacharie) Chirurgien du Roi § Transport de bail à Zacharie COLLET, 28 août 1610; MC/ET/II/70
      bail; Collet, Zacharie
    - SAINT-DENIS (Rue) maison de la Croix de Fer al. la Boette aux Lombards § Vente d'un 1/7/e/ de cette maison, 28 août 1610; MC/ET/II/70
    - LAPIDAIRE LECLERC (Martin) § transport de bail, 28 août 1610; MC/ET/II/70
      bail; Leclerc, Martin
    - CHARCUTIER (Apprentissage de) § Apprentissage de Didier Chauveau, chez Estienne Tourneur, maître Charcutier., 31 août 1610; MC/ET/II/70
  - Minutes. 1610, septembre - décembre, septembre - décembre 1610; MC/ET/II/71
    - BONNETIER (Inventaire de) § Inventaire de la boutique de Jacques Baudeau (bas, bonnets, chemises etc), 1er juillet 1610; MC/ET/II/71
      inventaire; fabricant d'accessoires vestimentaires
    - Inventaire après décès de honorable homme Jean Monnier, bourgeois de Paris, marchand maître apothicaire et épicier rue Saint-Denis,[ à la table de plomb] à la requête de sa veuve, Marie Laisné, honorable femme.[ doit 10 Livres à Jean Monnier. cf. Inventaire], 1er septembre 1610; MC/ET/II/71
      inventaire après décès; Saint-Denis (rue); Monnier, Jean; Laisne, Marie; Laurens, Charles; commerçant; pharmacien; commerçant
    - ACCORD § Transaction entre les couteliers réglant un différend accompagné de coups., 9 septembre 1610; MC/ET/II/71
      accord; accord
    - TISSERAND EN TOILE (Apprentissage de) § A. de Henri Rivet, 17 ans, pour 4 ans, chez Pierre Quenier, qui le logera, nourrira et habillera., 9 septembre 1610; MC/ET/II/71
    - CUIR (vente de) § Vente de 12 peaux de boeuf, 11 septembre 1610; MC/ET/II/71
    - DRAPS (Commerce de) § Quittance par Jehan Bon Jehan, marchand de Rouen, père de Guillaume Bourdaloue, marchand de Marseille, pour fournitures de 25 pièces de drap teint., 11 septembre 1610; MC/ET/II/71
      quittance
    - Inventaire après décès de Samson de Sacarlare, rue de la Vieille Monnaie., 13 septembre 1610; MC/ET/II/71
      inventaire après décès; Vieille-Monnaie (rue de la); Sacarlare, Samson de
    - HERMANT (Georges de) orfèvre, bourgeois de Paris § Quittance, 15 septembre 1610; MC/ET/II/71
      quittance; Hermant, Georges de
    - FAUX (Inscription en) § Inscription en faux par Edouart Poyntel, sergent à verge contre un exploit contre lui fait par Jehan Lagaut., 16 septembre 1610; MC/ET/II/71
    - PAULMIER (Apprentissage de) § Antoine de Loys Cocuel, 24 ans, pour 3 ans, chez François Cocuel, son frère., 23 septembre 1610; MC/ET/II/71
    - Contrat de mariage entre Jean Mernost, marchand drapier chaussetier rue Saint-Jacques-de-la-Boucherie, et Anne Eschallat, fille de feu Thomas Eschallat, bourgeois de Paris, maître orfèvre, rue Saint-Jacques-de-la-Boucherie., 27 septembre 1610; MC/ET/II/71
      contrat de mariage; Saint-Jacques-la-Boucherie (rue); Mernost, Jean; Eschallat, Anne; Eschallat, Thomas; tisserand; fabricant d'accessoires vestimentaires; orfèvre
    - COUTELIER (Apprentissage de) § A. de Pierre Leschevin, âgé de 11 ans, pour 5 ans, chez Jacques Gron., 29 septembre 1610; MC/ET/II/71
      contrat d'apprentissage; Leschevin, Pierre; Gron, Jacques
    - JARDINIER § Promesse par Louis VADE, jard à Orace Morel de lui servir de. .. pendant 1 an en la seigneurie du Petit Bourg Boudouyn, moyennant 60 l.t., 4 octobre 1610; MC/ET/II/71
      promesse; Vade, Louis; Morel, Horace
    - BOURSIER (Apprentissage de) § Apprentissage de Mathurine de LASTRE, pour 3 ans, chez Nicolas LAMOUCHE, rue Saint-Jacques-de-la-Boucherie., 9 octobre 1610; MC/ET/II/71
    - GRESLIN (Henri) maître tapissier; rue Saint-Honoré § Comparution, 11 octobre 1610; MC/ET/II/71
      comparution; Greslin, Henri
    - CHAPPERONNIERE (Apprentissage de) § A. de Marie Courtier âgée de 13 ans, pour 5 ans, chez Sébastienne Loyson, rue de Jouy, 12 octobre 1610; MC/ET/II/71
    - Contrat de mariage entre Jean de Vienne, bourgeois de Paris rue Saint-Jacques, et Sébastienne Beguin, fille de feu Jean Beguin, tailleur d'habits., 14 octobre 1610; MC/ET/II/71
      contrat de mariage; Saint-Jacques (rue); Vienne, Jean de; Beguin, Sébastienne; Beguin, Jean; tailleur d'habits
    - BEGUIN (Catherine) § Mariage, 14 octobre 1610; MC/ET/II/71
      contrat de mariage; Beguin, Catherine
    - ACCORD § ACCORD entre Marie Ausson, servante et Jacques Jourlan, savetier, mettant fin à une dispute., 16 octobre 1610; MC/ET/II/71
      accord
    - MAÇONNERIE (marché de) § M. d'ouvrages de maçonnerie à exécuter par Jean NOTIN, maître maçon, en la maison de Guillaume Brissart, rue du Bourg-l'abbé, moyennant 150 l. t., 16 octobre 1610; MC/ET/II/71
      marché; Notin, Jean; Brissart, Guillaume; maçon
    - LE HURE (Jacques) maçon rue Saint-Jacques-de-la-Boucherie § Promesse, 17 octobre 1610; MC/ET/II/71
      promesse; Le Hure, Jacques
    - MAÇON LE HURÉ Jacques § promesse, 17 octobre 1610; MC/ET/II/71
      promesse; Le Huré, Jacques
    - ANTOINE (Sébastien) maître fondeur bossetier § Testament de François de Hannot logé chez..., 19 octobre 1610; MC/ET/II/71
      testament; Antoine, Sébastien
    - CHANTELOUP § Vente de vigne à CHANTELOUP, 20 octobre 1610; MC/ET/II/71
    - ACCORDS § Déclaration et accord entre Nicolas Collet, tailleur d'habits et Michelle le Picard mettant fin à un procès, 26 octobre 1610; MC/ET/II/71
      accord; déclaration
    - LAVOIER (Pierre) maître orfèvre § Bail à. .., 27 octobre 1610; MC/ET/II/71
      bail; Lavoier, Pierre
    - Contrat de mariage entre Guillaume Denolle, maître cordonnier à Saint-Marcel-les-Paris, et Claude Loncle, fille de Guillaume Loncle, tissutier rubannier à Saint-Marcel-les-Paris., 28 octobre 1610; MC/ET/II/71
      contrat de mariage; Saint-Marcel (faubourg); Denolle, Guillaume; Loncle, Claude; Loncle, Guillaume; cordonnier; tisserand; passementier
    - NOLLES (Guillaume de) cordonnier § Mariage, 28 octobre 1610; MC/ET/II/71
      contrat de mariage; Nolles, Guillaume de
    - ACCORD § Accord entre Christofle Marie, entrepreneur du pont de bois de Neuilly, et des marchands bouchers qui n'avaient pas payé le droit de passage d'un troupeau de moutons, d'où voies et procès., 3 novembre 1610; MC/ET/II/71
    - MARIE (Christophe) bourgeois de Paris entrepreneur du pont de bois du port de Neuilly § Accord entre .. et des marchands bouchers, 3 novembre 1610; MC/ET/II/71
      accord; Marie, Christophe
    - Contrat de mariage entre Augustin Cocquart, passementier boutonnier rue de la Savonnerie, et Madeleine Lemoine, veuve de Bardin Gallot, charpentier rue de la Savonnerie., 3 novembre 1610; MC/ET/II/71
      contrat de mariage; Savonnerie (rue de la); Cocquart, Augustin; Lemoine, Madeleine; Gallot, Bardin; passementier; tabletier; charpentier
    - inventaire après décès de Bardin Gallot,[ SALLOT] compagnon charpentier [au gros Tournois rue Saint-Jacques-de-la-Boucherie ]rue de la Savonnerie, à la requête de sa veuve, Madeleine Lemoine., 4 novembre 1610; MC/ET/II/71
      inventaire après décès; Savonnerie (rue de la); Gallot,[ Sallot] Bardin; Lemoine, Madeleine; charpentier
    - APOTHICAIRE-EPICIER (Apprentissage d') § A. de Jean Monnier, pour 4 ans, chez Nicolas Deschamps, qui le nourrira et le logera, moyennant 200 l. t. par an., 6 novembre 1610; MC/ET/II/71